# 长期应付款和专项应付款核算主要差异有哪些？陈版主

提问人：我爱新视野 时间：2010-07-30 10:49:13
长期应付款和专项应付款的核算主要差异有哪些？具体有哪些区别？

回答人：chenyiwei
回复 楼主 我爱新视野 的帖子在新准则下，可以从《企业会计准则——应用指南》的附录《会计科目和主要帐务处理》来看出两者的大致区别。 1 、核算内容：长期应付款一般用于核算应付融资租赁款、应付分期购买固定资产款等；专项应付款更多地与财政资金、政府补助、搬迁补偿等相关。 2 、核算方法：长期应付款属于金融负债，因此其核算也应当遵循金融工具准则的一般规定，通常作为以摊余成本计量的金融负债处理，需按实际利率法计提利息。由于付款期限一般较长，在计量时需要考虑折现的因素。专项应付款主要核算的是政府资本性投入的财政资金和搬迁补偿款等，也就是属于转入权益或损益之前的暂挂账项目，所以不属于金融负债，一般不对其进行折现，最终结果多数是转入实收资本或资本公积金等，也有部分符合政府补助定义的财政资金在项目实施完成后转入递延收益并按期摊销计入营业外收入。

回答人：chenyiwei
回复 板凳 我爱新视野 的帖子 1 、土地使用权的原值根据历次支付的价款之和确定，即（ 80 万＊面积＋ 1000 万）。 2 、承诺返还的出让金，应根据实质重于形式的原则，于实际收到时作为与资产相关的政府补助予以确认，即确认为递延收益，在土地使用权证载明的年限内摊销计入营业外收入。

回答人：chenyiwei
回复 地板 我爱新视野 的帖子在企业会计制度下，实际收到的出让金返还应当计入资本公积金处理。

回答人：chenyiwei
回复 8 楼 我爱新视野 的帖子 2002 年发布、现已停止执行的《股票发行审核标准备忘录第 13 号—关于税收减免与返还、政府补贴、财政拨款的审核标准》规定：
税收减免与返还、政府补贴、财政拨款的会计处理，应遵循《企业会计制度》、财会函【 2000 】 30 号文《关于股份有限公司税收返还等有关会计处理的复函》等相关会计制度的规定。
1 、税收减免与返还。 　　先征后返的增值税于实际收到时计入收到当期补贴收入，消费税、营业税等其他流转税于实际收到时冲减收到当期的“主营业务税金及附加”；先征后返的所得税于实际收到时冲减收到当期所得税费用。 　　公司同时应在“会计报表附注”的“税项”部分详细披露税收减免与返还的具体内容、法律依据和会计处理的依据等。
2 、政府补贴和财政拨款。 　　如果政府补贴批准文件明确该补贴仅由公司代为管理并指定用途，不属公司全体股东享有，应将该部分政府补贴直接作为负债处理。 　　如果政府补贴批准文件明确该补贴由公司全体股东享有，属于国家财政扶持领域而给予的补贴，公司在实际收到时，计入补贴收入。 　　如果财政拨款批准文件明确该拨款具有专门用途，如用于技术改造、技术研究等，在该项拨款实际到位时应作为“长期应付款”核算，在项目完成后，应将其形成的资产转入固定资产，同时相应拨款转入资本公积。
公司应在招股说明书“财务会计信息”的“其他重要事项”中披露政府补贴批准文件的详细内容、取得该项补贴的附加条件、会计处理方法、对各期净利润的影响等情况。
3 、如果公司报告期内各会计年度取得的税收返还、政府补贴占公司同期净利润的比例超过 20 ％，公司应同时披露若无此项补贴收入对公司净利润的影响；此外，公司必须对此作特别风险提示；审核人员应在初审报告中提请发审委委员予以关注。

回答人：chenyiwei
回复 13 楼 yemingzhu1980 的帖子中央企业都已经执行新准则。地方企业要根据当地国资委安排而定，但原则上多数应当于 2010 年度执行新准则， 2011 年度扫尾。 《企业会计制度》从长远说是要废止的，但预计至少要到 2013 年度，待根据《路线图》修订的企业会计准则在大中型企业全面推行之后。

回答人：chenyiwei
回复 16 楼 tony868lamy 的帖子在实务中，鉴于目前财政资金管理和各地招商引资政策的现状，也存在某些财政资金的法律形式与其经济实质不一致的情况。例如，某些地方为了吸引投资项目，承诺对投资方支付的土地出让金和投资项目投产后缴纳的税款等按一定比例予以返还，但鉴于目前法律法规的限制， “土地出让金返还”或者“税款先征后返”是受到禁止或者严格限制的，因此通常会以“扶持基金”的名义拨付。这类“扶持基金”通常具有以下特点：（ 1 ）采用“扶持基金”的法律形式，但当地政府（或开发区管委会等类似机构，本部分以下同）通常无法提供一个成文的此类财政资金的管理办法；（ 2 ）通常在正常的投资项目合同、国有土地使用权出让合同等合同、协议（这些合同和协议的条款完全符合相关法律法规规定）之外，由投资方和当地政府另行签订一个补充协议，对税收或者土地出让金的返还比例、返还方式等作出约定，该补充协议是认定所收到的财政资金的实质的主要依据；（ 3 ）从法律形式上看，不能看出财政资金在金额、拨付条件等方面与税款或土地出让金之间存在直接联系；（ 4 ）相关补充协议或拨款通知中对财政资金的用途规定相当笼统，例如仅仅提及“用于项目建设”等，没有明确规定用于什么项目，也缺乏对该等资金使用的后续监管措施；（ 5 ）
资金来源和拨付渠道多样，但一般不会动用财政预算内资金拨付，多数使用当地的土地出让金收入；多数通过“开发区开发公司”之类具有政府背景的企业拨付，一般不直接由财政资金存款户直接拨出。 针对这一情况，我们在审计中遇到公司收到“扶持基金”的情况时，应要求公司提供与当地政府签订的相关补充协议，以正确判断该等“扶持基金”的性质和补偿对象。如果属于补偿土地出让金等资本性支出的，应作为与资产相关的政府补助处理，先计入递延收益（若相关资本支出形成在建工程的，在完工前收到的资金应先计入其他应付款，完工后再转入递延收益），在相关资产的折旧或摊销期限内按直线法摊销，计入各期营业外收入，不能一次性计入收到当期的损益。同时还需要注意：根据《公开发行证券的公司信息披露解释性公告第 1 号——非经常性损益》规定，由此类“扶持基金”形成的营业外收入，应界定为非经常性损益。

回答人：chenyiwei
回复 18 楼 tony868lamy 的帖子这类扶持基金一般不符合根据财税[2008]151号或财税[2009]87号文被认定为免税收入或不征税收入的条件，因此应当于收到时全额计入应纳税所得额。如果在会计上被认定为与资产相关的政府补助，需分若干年摊销计入营业外收入的，则可能产生可抵扣暂时性差异。